臺灣高等法院交通事件裁定　　　　　96年度交抗字第1053號
抗　告　人
即受處分人　甲○○
上列抗告人因違反道路交通管理處罰條例案件，不服臺灣桃園地
方法院，中華民國96年11月23日所為96年度交聲字第366號裁定
（原舉發通知單號碼：公警局交字第Z00000000號），提起抗告
，本院裁定如下：
    主  文
抗告駁回。
    理  由
一、原裁定意旨略以: 抗告人即受處分人甲○○於民國（下同）
    96 年3月14日上午7時49分許，駕駛車牌號碼6266-FR號自用
    小客車 (下稱系爭自用小客車)，與車牌號碼KY-7991號自用
    小客車 (下稱系爭競駛小客車)，共同在國道3號北上61-54
    公里路段間 (下稱本件違規路段)競駛，遭內政部警政署國
    道公路警察局第六警察隊執勤員警逕行舉發等情，經原處分
    機關函請舉發單位查證結果，仍認受處分人確有前述違規行
    為，且經原審向舉發機關調閱本件採證錄影檔案，系爭自用
    小客車與系爭競駛小客車，以超越前車、變換車道、相互卡
    車之方式追逐競駛，是受處分人駕駛之系爭自用小客車與系
    爭競駛小客車顯有二輛汽車共同在道路以其他危險方式駕車
    、以及共同在道路上競駛之違規行為，應堪認定。原處分機
    關據此裁處受處分人吊扣汽車牌照3個月，核無違誤，受處
    分人之異議為無理由，應予駁回等語。
二、抗告意旨略以：其於96年4月15日上午7時許從家裡出門上國
    道3號，一上大溪交流道走外車道都還沒變換車道，因系爭
    競駛小客車與其車很近，警員便攝影其與系爭競駛小客車在
    競駛，然當天其因上班遲到，急著要去上班，故變換車道有
    比較急快，但確實並未與系爭競駛小客車競駛云云。
三、按「汽車駕駛人，駕駛汽車有下列情形之一者，處新臺幣6
    千元以上2萬4千元以下罰鍰，並當場禁止其駕駛：一、在道
    路上蛇行，或以其他危險方式駕車。二、…。」、「2輛以
    上之汽車共同違反第1項規定，或在道路上競駛、競技者，
    處汽車駕駛人新臺幣3萬元以上9萬元以下罰鍰，並當場禁止
    其駕駛及吊銷其駕駛執照。」、「汽車駕駛人有第1項第1款
    、第2款或前項行為者，並吊扣該汽車牌照3個月；經受吊扣
    牌照之汽車再次提供為違反第1項第1款或前項行為者，沒入
    該汽車。」，道路交通管理處條例第43條第1項第1款、第3
    項、第4項定有明文。
四、抗告人雖對其於上揭時間駕車行經本件違規路段等情不爭執
    ，但否認與系爭競駛小客車有競駛之行為。惟查：
  (一)本件抗告人有於上揭時、地駕車與系爭競駛小客車競駛之違
    規等情，業經原舉發機關函覆：本隊執勤員警於96年3月14
    日7時49分許，在國道3號公路北向61至54公里路段，發現KY
    -7991及6266-FR號車共同於道路上任意變換車道及相互競駛
    之危險方式駕車，遂以攝影系統採證，依據道路交通管理處
    罰條例第43條第3項「二輛以上之汽車共同違反第1項規定，
    或在道路上競駛、競技者... 」暨第43條第4項之規定舉發
    ，並無不當等語，此有內政部警政署國道公路警察局第六警
    察隊96年6月6日公警六交字第0960671260號函詳述在卷，以
    及國道公路警察局第六隊龍潭分隊逕行舉發照片 (警車在後
    全程錄影)、內政部警政署國道公路警察局Z000000 00號、
    Z00000000號舉發違反道路交通管理事件通知單、交通部公
    路總局新竹區監理所壢監裁字第裁53-Z00000000號違反道路
    交通管理事件裁決書附卷足憑。復經原審向原舉發機關調閱
    本件採證錄影檔案，系爭自用小客車與系爭競駛小客車之當
    日行車狀況，略為：
    1.於96年3月14日上午7時49分57秒時，由系爭競駛小客車尾
      隨系爭自用小客車自員警車輛左後方內側車道向前駛入員
      警車輛行駛之外側車道前方，當時車流情況係各車道上均
      有車輛行駛、各車道上每部車輛之距離約3至5部車輛車距
      、行車狀況順暢、無塞車或行車速率減慢之情形，系爭自
      用小客車與系爭競駛小車駛入員警車輛前方外側車道後，
      即加速超越左側內側車道與中間車道之車輛。
    2.於同日上午7時50分3秒至22秒間，系爭自用小客車打左車
      尾燈向左經中間車道駛入內側車道，而系爭競駛小客車駕
      駛亦打左車尾燈跟隨系爭自用小客車行車動向駛入中間車
      道，隨後2車駛入隧道，系爭自用小客車行駛於隧道內之
      內側車道、系爭競駛小客車行駛於隧道內之中間車道。
    3.於同日上午7時50分22秒至25出隧道後，2車先由系爭自用
      小客車行駛在前、系爭競駛小客車行駛在後之順序行駛於
      中間車道，而系爭自用小客車左前內側車道有另1部紅色
      小客車行駛於內側車道上，系爭競駛小客車隨即往左駛入
      內側車道尾隨於該紅色小客車後，與系爭自用小客車並行
      ，隨後以系爭競駛小客車行駛在紅色小客車後方之內側車
      道，與行駛在中間車道之系爭自用小客車併排駛入隧道內
      ，於隧道內因內側車道紅色小客車車速較快，系爭競駛小
      客車超越中間車道之系爭自用小客車。
    4.於同日上午7時50分56秒至51分4秒，2車駛出隧道後，系
      爭自用小客車即自中間車道向右駛入外側車道以超越上開
      3.之紅色小客車，而系爭競駛小客車亦往內側車道向右駛
      入橫越中間車道跟隨於系爭自用小客車後方駕駛於外側車
      道上。
    5.於同日上午7時51分6秒至19秒，系爭自用小客車突自外側
      車道向左先駛入中間車道，行駛至該車道前方有起重車輛
      後，隨即在行駛於外側車道之系爭競駛小客車超越前，再
      向左駛入外側車道，2車即依系爭自用小客車在前、系爭
      競駛小客車在後之次序，行駛於外側車道並超越在右方中
      間車道之起重車輛。
    6.於同日上午7時51分29秒至31秒，2車於外側車道超越起重
      車輛後，因2車行駛之前方外側車道有砂石車，2車隨即依
      序向左駛入中間車道。
    7.於同日上午7時51分31秒至37秒，2車駛入中間車道並超越
      上開6.之砂石車後，系爭競駛小客車隨即再向右駛入外側
      車道並超越系爭自用小客車，而系爭自用小客車即向左駛
      入內側車道，加速行駛，連續超越右邊中間車道之4部車
      輛以及左邊最內側車道之紅色小客車後，於同日上午7時
      51分50秒自內側車道跨越中間車道，在系爭競駛自用小客
      車前之深色自小客車前插入外側車道，其後2車即於外側
      車道與中間車道間，超越前方外側車道之車輛，前後相互
      追逐。
    8.嗣於同日上午7時53分14秒，2車皆往八德方向交流道駛去
      ，於同日上午7時53分15秒，系爭競駛小客車超越系爭自
      用小客車後疾駛離去，2車方停止競駛之行為。
    依上開員警採證錄影錄得之動態影像資料顯示：本件違規路
    段於上開期間內，車流狀況正常，除系爭自用小客車以及系
    爭競駛小客車外，其他車輛皆定速依序行駛各該車道，亦無
    隨意變換車道之情形，而系爭自用小客車與系爭競駛小客車
    自進入員警之採證錄影帶畫面後，即以超越前車、變換車道
    、相互卡車之方式追逐競駛，是系爭自用小客車與系爭競駛
    小客車顯有二輛汽車共同違反道路交通管理處罰條例第43
    條第1項之在道路以其他危險方式駕車、以及同條第3項之2
    輛汽車共同在道路上競駛之違規行為，應堪認定，足見警員
    取締本件抗告人駕車與系爭競駛小客車有競駛之違規並無違
    誤。
  (二)又交通警員掣單舉發違反道路交通管理處罰條例所列之違規
    事實，本質上為行政處分，係公務員基於職務上權力，依法
    就特定之具體事件所為具有公法上效果之單方行政行為，基
    於公務員為公法上行為具有公信力之原則，該行政處分當可
    被推定為真正，其據以依法處分之事實認定亦為真正無誤，
    此與民事訴訟法第355條第1項規定：「文書，依其程式及意
    旨得認作公文書者，推定為真正」之情形相同，抗告人既未
    就執勤員警之舉發有誤提出相關證據以供調查，且未能證明
    其確無違規行為，僅空言其無競駛行為，本件舉發有誤云云
    ，經查並無任何證據足資證明執勤員警有何捏造事實違法取
    締之不法情事，則執勤員警本於其維護交通秩序、安全職責
    所為之舉發，自應受到合法、正確之推定。
  (三)綜上，抗告人為汽車駕駛人，確有在前揭時地，駕駛車牌號
    碼6266-FR號自用小客車於道路上與他車共同高速競駛之違
    規行為，洵堪認定。原審因認原處分機關依道路交通管理處
    罰條例第43條第1項第1款，裁處抗告人吊扣汽車牌照3個月
    ，核無違誤，乃裁定駁回抗告人於原審之聲明異議，經核原
    審認事用法，於法尚無不合。抗告人猶執陳詞提起抗告，指
    摘原裁定不當，為無理由，應予駁回。
五、據上論結，應依道路交通案件處理辦法第26條，刑事訴訟法
    第412條，裁定如主文。
中　　華　　民　　國　　96　　年　　12　　月　　27　　日
                  刑事第九庭審判長法  官  劉景星
                                  法  官  吳啟民
                                  法  官  王敏慧
以上正本證明與原本無異。
不得再抗告。
                                  書記官  丁淑蘭
中　　華　　民　　國　　96　　年　　12　　月　　27　　日
